# 投资公司关于股权投资收益核算的问题

提问人：dingguolan 时间：2017-06-22 09:36:56
陈老师，你好，我所在的公司是投资类企业，主要从事金融投资与股权投资业务，目前我公司把金融投资业务产生的分红与转让收益纳入主营业务收入核算，对投资比例在20%至50%以内的投资按权益法核算，其收益纳入投资收益核算，请问陈老师，对投资比例在20%至50%以内的投资产生的收益是否可以纳入主营业务收入核算，谢谢！

回答人：chenyiwei
一般理解，既然作为长期股权投资按权益法核算，则表明该投资具有战略性和长期性，不同于完全以获取股息和买卖价差收益为目的的单纯财务性投资，因此这种情况下的权益法投资收益确认为主营业务收入是不恰当的。